臺灣高等法院刑事判決　　　　　　　 100年度上訴字第1363號
上　訴　人
即　被　告　林易達
上列上訴人因毒品危害防制條例案件，不服臺灣基隆地方法院10
0年度訴字第130號，中華民國100年3月31日第一審判決（起訴案
號：臺灣基隆地方法院檢察署100年度毒偵字第171號，被告於原
審準備程序中就被訴事實為有罪之陳述，經原審合議庭裁定進行
簡式審判程序），提起上訴，本院判決如下：
    主  文
上訴駁回。
    理  由
一、按不服地方法院之第一審判決而上訴者，應向管轄第二審之
    高等法院為之。上訴書狀應敘述具體理由。上訴書狀未敘述
    上訴理由者，應於上訴期間屆滿後20日內補提理由書於原審
    法院，逾期未補提者，原審法院應定期間先命補正。第二審
    法院認為上訴書狀未敘述理由或上訴有第362條前段之情形
    者，應以判決駁回之。但其情形可以補正而未經原審法院命
    其補正者，審判長應定期間先命補正。刑事訴訟法第361條
    、第367條，分別定有明文。所謂不服第一審判決之具體理
    由，必係依據卷內既有訴訟資料或提出新事證，指摘或表明
    第一審判決有何採證認事、用法或量刑等足以影響判決本旨
    之不當或違法，而構成應予撤銷之具體事由，始克當之（例
    如：依憑證據法則具體指出所採證據何以不具證據能力，或
    依憑卷證資料，明確指出所為證據證明力之判斷如何違背經
    驗、論理法則）；倘僅泛言原判決認定事實錯誤、違背法令
    、量刑失之過重或輕縱，而未依上揭意旨指出具體事由，或
    形式上雖已指出具體事由，然該事由縱使屬實，亦不足以認
    為原判決有何不當或違法者（例如：對不具有調查必要性之
    證據，法院未依聲請調查亦未說明理由，或援用證據不當，
    但除去該證據仍應為同一事實之認定），皆難謂係具體理由
    ，俾與第二審上訴制度旨在請求第二審法院撤銷、變更第一
    審不當或違法之判決，以實現個案救濟之立法目的相契合（
    最高法院97年度臺上字第892號判決參照）。是以上訴人之
    上訴書狀或補提之上訴理由書，雖有敘述上訴理由，惟並未
    具體敘述第一審判決有上述違法、不當情形，即與未敘述具
    體理由無異，其所為上訴，即不符合上訴之法定要件。
二、原審判決被告林易達違反毒品危害防制條例10條第1項之施
    用第一級毒品罪，處有期徒刑7月。上訴人即被告上訴意旨
    略以：其已悔改，請給予美沙冬替代療法云云。
三、經查：原審判決依憑被告原審審理時自白（原審卷第31頁）
    、列管毒品人口尿液檢體採集送驗紀錄表、臺灣檢驗科技股
    份有限公司99年12月7日濫用藥物檢驗報告（偵卷第11頁、
    第10頁），認被告任意性自白與事實相符，應堪採信。並以
    被告前經觀察、勒戒執行完畢後5年內之再犯施用毒品罪，
    應依毒品危害防制條例第23條第2項規定，依法追訴、處罰
    。又被告曾因妨害風化案件，經臺灣雲林地方法院於93年7
    月8日以93年度訴字第108號判決判處有期徒刑1年8月緩刑5
    年確定（甲案）。緩刑期內因施用第一、二級毒品案件，經
    原審於95年8月7日以95年度訴字第506號判決判處應執行有
    期徒刑8月確定（乙案），並經原審於96年3月30日以96年度
    撤緩更一字第1號裁定撤銷甲案緩刑確定。甲、乙2案嗣經原
    審於96年8月6日依照中華民國九十六年罪犯減刑條例規定，
    以96年度聲減字第721號裁定，就甲案減為有期徒刑10月，
    乙案減刑並定應執行有期徒刑4月確定。另因施用第一級毒
    品案件，經原審於96年7月13日以96年度訴字第482號判決判
    處應執行有期徒刑7月確定（下稱丙案），丙案嗣經原審於9
    6年8月27日以96年度聲減字第1490號裁定減為有期徒刑3月1
    5日確定。於96年4月4日入監執行，嗣於97年3月17日假釋出
    監，刑期至97年8月30日期滿。假釋期間，復因施用第二級
    毒品案件，經原審於97年6月23日以97年度基簡字第755號判
    決判處應執行有期徒刑3月確定（下稱丁案）。又因施用第
    一、二級毒品案件，經原審於97年11月20日以97年度訴字第
    1628號判決判處應執行有期徒刑10月確定（下稱戊案）。又
    因妨害兵役案件，經原審於97年12月31日以97年度基簡字第
    1557號判決判處應執行有期徒刑3月確定（下稱己案）。戊
    、己2案經原審於98年3月16日以98年度聲字第277號裁定應
    執行有期徒刑1年確定，與前述假釋所餘殘刑及丁案所示刑
    期合併執行，於97年9月12日入監，嗣於99年4月14日縮短刑
    期期滿執行完畢，認被告構成累犯。本院經審，原審判決已
    詳敘所憑證據與認定之理由，從形式上觀察並無任何憑空推
    論之情事，所為論斷，亦與經驗法則、論理法則，均屬無違
    。上訴人即被告提起上訴，僅略謂希接受美沙冬療法云云，
    並未具體指摘原審判決其犯罪成立，或有何適用法律上之違
    誤，亦未依據卷內訴訟資料，具體指摘原審判決於認定事實
    或量刑等事項有何不當或違法之處，憑此即難認其上訴理由
    具體，堪認其上訴顯不合法律上之程式，應予駁回，並不經
    言詞辯論為之。
據上論斷，依刑事訴訟法第367條前段、第372條，判決如主文。
中    華    民    國   100    年    5     月    12    日
                  刑事第二十庭      審判長法  官  周盈文
                                          法  官  林海祥
                                          法  官  詹駿鴻
以上正本證明與原本無異。
如不服本判決，應於收受送達後10日內向本院提出上訴書狀，其
未敘述上訴之理由者並得於提起上訴後10日內向本院補提理由書
（均須按他造當事人之人數附繕本）「切勿逕送上級法院」。
                                          書記官  梁淑時
中    華    民    國   100    年    5     月    12    日